【裁判字號】    92,訴,898
【裁判日期】    920523
【裁判案由】    毒品危害防制條例
【裁判全文】
臺灣臺中地方法院刑事判決                          九十二年度訴字第八九八號
    公  訴  人  臺灣臺中地方法院檢察署檢察官
    被      告  甲○○
右列被告因毒品危害防制條例案件，經檢察官提起公訴（九十二年度毒偵字第三六五
號），本院判決如左：
    主  文
甲○○連續施用第一級毒品，累犯，處有期徒刑玖月。扣案之第一級毒品海洛因壹包
（警秤毛重約零點肆公克，驗餘淨重零點壹貳公克，包裝重零點貳捌公克），沒收銷
燬之。
    事  實
一、甲○○前曾於民國八十五年間，因違反藥事法及麻醉藥品管理條例等案件，分別
    經本院以八十五年度訴字第三六號及臺灣高等法院臺中分院以八十五年度上訴字
    第一○一三號判處有期徒刑十月、六月確定；又因違反動產擔保交易法案件經本
    院以八十五年度中簡字第一八二○號判處有期徒刑三月確定；再因犯偽造文書案
    件，經本院以八十五年度訴字第二一八一號判處有期徒刑一年確定；嗣後經本院
    以八十七年度聲字第一○四○號合併定執行刑二年六月，於八十八年一月十四日
    執行完畢，猶不知悔改；又前因施用毒品案件，經本院裁定送勒戒處所觀察、勒
    戒後，認無繼續施用毒品之傾向，由臺灣臺中地方法院檢察署檢察官以九十一年
    度毒偵字第三三四八號為不起訴處分確定。詎甲○○於五年內復基於施用第一級
    毒品海洛因之概括犯意，自九十一年十一月底某日某許起至九十二年一月十九日
    上午九時許止，平均約二天施用一次，在臺中市○區○○路一段四六二號十四樓
    之六住處內，以將海洛因摻入香菸中施用之方式，連續施用第一級毒品海洛因多
    次。嗣於九十二年一月十九日下午十四時許，在臺中市○區○○路一段四六二號
    前為警查獲，並扣得第一級毒品海洛因一小包（警秤毛重約○、四公克，驗餘淨
    重○、一二公克，包裝重○、二八公克）。經依本院以九十二年度毒聲字第二四
    七號裁定送觀察、勒戒後，認有繼續施用毒品之傾向。（保安處分部分，另由本
    院於九十二年三月五日以九十二年度毒聲字第六二三號裁定令入戒治處所施以強
    制戒治一年。）
二、案經臺中市警察局第二分局報請臺灣臺中地方法院檢察署檢察官偵查起訴。
    理  由
一、右揭犯罪事實業據被告甲○○於本院審理時坦承不諱，且其於警訊時為警採集之
    尿液經送中山醫學大學附設醫院藥物濫用檢測中心檢驗，亦驗出有海洛因代謝物
    嗎啡之陽性反應，此有該醫院之檢驗尿水報告一份（見偵查卷宗第四一頁）附卷
    可稽；此外，復有被告所持有之第一級毒品海洛因（警秤毛重約○、四公克，驗
    餘淨重○、一二公克，包裝重○、二八公克）扣案可資佐證；又被告經警查獲時
    扣案之白色粉末經送法務部調查局鑑驗結果為：送驗白粉含有第一級第六項毒品
    海洛因成分，淨重○、一二公克，包裝重○、二八公克，此有法務部調查局調科
    壹字第一二○○一二六六二號鑑定通知書一份附卷可稽，足徵被告之自白與事實
    相符，其確有施用第一級毒品海洛因之犯行。又被告前因施用毒品案件，經本院
    裁定送勒戒處所觀察、勒戒後，認無繼續施用毒品之傾向，由臺灣臺中地方法院
    檢察署檢察官以九十一年度毒偵字第三三四八號為不起訴處分確定，此有上開不
    起訴處分書及臺灣高等法院被告全國前案紀錄表、臺灣臺中地方法院檢察署刑案
    資料查註紀錄表各一份在卷足憑，其於五年內再犯毒品危害防制條例第十條第一
    項之罪，經本院以九十二年度毒聲字第二四七號裁定送臺灣臺中看守所附設勒戒
    處所執行觀察、勒戒後，認被告「有繼續施用毒品傾向」，有該所九十二年二月
    六日中所正衛字第○九二○○○○四八八號函出具之「有無繼續施用毒品傾向證
    明書」（見偵查卷宗第四一頁）一紙在卷可參，是被告於五年內再犯毒品危害防
    制條例第十條第一項之罪，且於觀察勒戒後認有繼續施用毒品傾向，事證明確，
    犯行堪以認定。
二、按海洛因係毒品危害防制條例第二條第二項第一款所稱之第一級毒品，被告甲○
    ○施用海洛因之行為，係犯毒品危害防制條例第十條第一項施用第一級毒品罪。
    被告持有海洛因後，進而施用，其持有之低度行為應為施用之高度行為所吸收，
    不另論其持有第一級毒品罪；又被告多次施用海洛因行為，時間緊接，犯罪構成
    要件相同，顯係基於概括之犯意而反覆為之，為連續犯，應依刑法第五十六條規
    定論以一罪，並加重其刑。再被告前曾於八十五年間，因違反藥事法及麻醉藥品
    管理條例等案件，分別經本院以八十五年度訴字第三六號及臺灣高等法院臺中分
    院以八十五年度上訴字第一○一三號判處有期徒刑十月、六月確定；又因違反動
    產擔保交易法案件經本院以八十五年度中簡字第一八二○號判處有期徒刑三月確
    定；再因犯偽造文書案經本院以八十五年度訴字第二一八一號判處有期徒刑一年
    確定；嗣後經本院以八十七年度聲字第一○四○號合併定執行刑二年六月，於八
    十八年一月十四日執行完畢，此有臺灣臺中地方法院檢察署刑案資料查註紀錄表
    及臺灣高等法院被告全國前案紀錄表各一份在卷足憑，其於五年以內再犯本件有
    期徒刑以上之罪，為累犯，應依刑法第四十七條之規定，遞加重其刑。爰審酌被
    告曾有違反毒品危害防制條例之素行，經觀察勒戒與不起訴處分後仍不知悔改，
    犯罪之動機、目的、手段、施用毒品之時間與次數、所生危害係屬藥物自殘，尚
    未嚴重破壞社會秩序、侵害他人權益及犯罪後坦承不諱態度良好等一切情狀，量
    處如主文所示之刑。
三、末查扣案之第一級毒品海洛因壹包（警秤毛重約○、四公克，驗餘淨重○、一二
    公克，包裝重○、二八公克），係被告所有，業據被告陳明在卷，且屬毒品危害
    防制條例第二條第二項第一款所稱之第一級毒品，爰依同條例第十八條第一項前
    段規定沒收銷燬之。
據上論斷，應依刑事訴訟法第二百九十九條第一項前段，毒品危害防制條例第十條第
一項、第二十條第三項、第十八條第一項前段，刑法第十一條前段、第五十六條、第
四十七條，判決如主文。
本案經檢察官李芳瑜到庭執行職務。
中      華      民      國    九十二    年      五      月    二十三    日
                              臺灣臺中地方法院刑事第六庭
                                  審判長法  官  梁 堯 銘
                                        法  官  莊 深 淵
                                        法  官  洪 堯 讚
右正本證明與原本無異。
如不服本判決，應於判決送達後十日內向本院提出上訴狀，上訴於臺灣高等法院臺中
分院( 須附繕本 )。
                                        書記官
中      華      民      國    九十二    年      五      月    二十三    日
附錄論罪科刑法條
毒品危害防制條例第十條第一項
施用第一級毒品者，處六月以上五年以下有期徒刑。


司法院資訊處製作；財團法人民間司法改革基金會備份。
